【裁判字號】    95,台上,1083
【裁判日期】    950302
【裁判案由】    違反毒品危害防制條例
【裁判全文】
最高法院刑事判決            九十五年度台上字第一０八三號
    上  訴  人  甲○○
                        在台灣高雄第二監獄執行）
上列上訴人因違反毒品危害防制條例案件，不服台灣高等法院高
雄分院中華民國九十四年十二月十五日第二審更審判決（九十四
年度上更(一)字第二五四號，起訴案號：台灣高雄地方法院檢察署
九十三年度偵緝字第二五三八號），提起上訴，本院判決如下：
    主  文
上訴駁回。
    理  由
刑事訴訟法第三百七十七條規定：上訴於第三審法院，非以判決
違背法令為理由，不得為之。是提起第三審上訴，應以原判決違
背法令為理由，係屬法定要件，如果上訴理由書狀未依據卷內訴
訟資料，具體指摘原判決不適用何種法則或如何適用不當，或所
指摘原判決違法情事，顯與法律規定得為第三審上訴理由之違法
情形，不相適合時，均應認其上訴為違背法律上之程式，予以駁
回。本件原審經審理結果，認為上訴人甲○○販賣第一級毒品海
洛因犯行明確，因而撤銷第一審所為科刑之判決，改判仍論處上
訴人連續販賣第一級毒品罪刑（處有期徒刑十年），已詳敘調查
、取捨證據之結果及憑以認定犯罪事實之心證理由。並就上訴人
否認犯行之供詞及其所辯各語認非可採，予以論述。就形式上觀
察，原判決要無採證認事違背經驗法則、論理法則或理由不備等
違背法令之情形。上訴人上訴意旨略以：原判決依毒品危害防制
條例第四條第一項論處上訴人販賣第一級毒品罪刑，該罪法定刑
定有併科罰金，但原判決據上論結欄未引用罰金罰鍰提高標準條
例第一條前段，有不適用法則之違法；原判決引用王志盟之證詞
，認定上訴人販賣第一級毒品海洛因予王志盟二次，但王志盟未
曾證述向上訴人購買毒品二次，原審顯係以推測之詞，為判決之
基礎，亦有判決不載理由之違背法令云云。惟查罰金罰鍰提高標
準條例於民國八十年五月六日修正公布施行，其第一條固規定「
依法律應處罰金、罰鍰者，就其原定數額得提高為二倍至十倍。
但法律已依一定比率規定罰金或罰鍰之數額或倍數者，依其規定
。」然該條例修正後制定之法律罰金刑部分不適用此規定，同條
例第五條第一項亦定有明文。上開毒品危害防制條例有關罰金刑
之規定，係該罰金罰鍰提高規定修正後制定之法律，自無該罰金
罰鍰提高標準條例之適用，此部分上訴意旨顯有誤會。況當事人
不得為自己之不利益而聲明上訴，為訴訟法上之大原則，此部分
上訴意旨所指對上訴人顯屬不利，自非適法之第三審上訴理由。
再查犯罪事實之認定、證據之取捨及其證明力如何，乃事實審法
院自由判斷之職權，如其取捨判斷不違背經驗法則與論理法則，
即不得指為違法，而據為上訴第三審之理由。原判決認定上訴人
販賣海洛因予王志盟二次，除援引王志盟於警詢、偵查及第一審
所為之供證為其論據外，並於理由貳、二－(六)，詳予說明關於上
訴人販賣海洛因予王志盟之次數，王志盟於檢舉筆錄中固僅指上
訴人販賣毒品，嗣於警詢及偵查中，亦祇證稱向上訴人購買毒品
每次五百元，而未陳明購買之次數，然既稱「每次五百元」，自
不僅一次，因無證據足資證明確切之次數，爰為最有利於上訴人
之認定即二次，核亦無上訴意旨所指理由不備之違法。依上揭說
明，本件上訴為違背法律上之程式，應予駁回。
據上論結，應依刑事訴訟法第三百九十五條前段，判決如主文。
中    華    民    國  九十五  年    三    月    二    日
                      最高法院刑事第八庭
                          審判長法官  張  淳  淙
                                法官  張  春  福
                                法官  呂  丹  玉
                                法官  洪  昌  宏
                                法官  蔡  彩  貞
      本件正本證明與原本無異
                                      書  記  官
中    華    民    國  九十五  年    三    月    十    日
                                                      Ｌ


司法院資訊處製作；財團法人民間司法改革基金會備份。
